臺灣花蓮地方法院民事裁定
110年度監宣字第126號
聲  請  人  呂佑羣


相  對  人  呂劭平



關  係  人  李金玉


上列聲請人聲請監護宣告事件，本院裁定如下：
   主  文
宣告呂劭平（男、民國00年00月00日生、身分證統一編號：Z000
000000號）為受監護宣告之人。
選定呂佑羣（女、民國00年00月00日生、身分證統一編號：Z000
000000號）為受監護宣告之人之監護人。
指定李金玉（女、民國00年0月00日生、身分證統一編號：Z0000
00000號）為會同開具財產清冊之人。
聲請費用新臺幣壹仟元由受監護宣告之人負擔。
    理  由
一、按「對於因精神障礙或其他心智缺陷，致不能為意思表示或
    受意思表示，或不能辨識其意思表示之效果者，法院得因本
    人、配偶、四親等內之親屬、最近一年有同居事實之其他親
    屬、檢察官、主管機關、社會福利機構、輔助人、意定監護
    受任人或其他利害關係人之聲請，為監護之宣告。」，民法
    第14條第1項定有明文。又「法院為監護之宣告時，應依職
    權就配偶、四親等內之親屬、最近一年有同居事實之其他親
    屬、主管機關、社會福利機構或其他適當之人選定一人或數
    人為監護人，並同時指定會同開具財產清冊之人。」，民法
    第1111條第1項亦著有明文。
二、本件聲請人呂佑羣主張其父呂邵平因交通性水腦症，已不能
    為意思表示或受意思表示，或不能辨識其意思表示之效果，
    為此依法聲請對呂劭平為監護之宣告等語。
三、本院審驗呂劭平之心神狀況，並採用衛生福利部玉里醫院醫
    師邵靖翰之精神鑑定報告書，認呂劭平為慢性思覺失調症患
    者，目前生活自理能力甚為缺乏，表達與理解能力嚴重退化
    ，完全不能為意思表示或受意思表示或辨識其意思表示之效
    果，此有該院110年10月7日玉醫社字第1102501304號函所附
    精神鑑定報告1件附卷可稽。爰依首開民法第14條第1項之規
    定，宣告呂劭平為受監護宣告之人。
四、本院囑託主管機關及社會福利機構進行訪視，結果顯示：聲
    請人呂佑羣為相對人長女，關係人李金玉為相對人之前配偶
    ，分別具有擔任監護人、會同開具財產清冊之人之意願，評
    估聲請人、關係人之陳述，未見明顯不適任之消極原因，此
    有桃園市社會工作師公會110年9月23日桃林字第110513號函
    所附之「監護（輔助）宣告調查訪視報告」1件在卷可佐。
    爰依首開民法第1111條第1項之規定，選定聲請人呂佑羣擔
    任呂劭平之監護人，並指定李金玉擔任會同開具財產清冊之
    人，以維護受監護宣告人之權益。
六、依家事事件法第164條第2項，裁定如主文。
中　　華　　民　　國　　110 　年　　10　　月　　31　　日
                  家事法庭  法  官  周健忠 
以上正本係照原本作成。
如對本裁定抗告，須於裁定送達後10日之不變期間內，向本院提
出抗告狀，並繳納抗告費新臺幣1,000元。
中　　華　　民　　國　　110 　年　　10　　月　　31　　日
                            書記官  陳佩姍